【裁判字號】    98,簡上,711
【裁判日期】    980930
【裁判案由】    詐欺
【裁判全文】
臺灣桃園地方法院刑事判決             98年度簡上字第711號
上  訴  人
即  被  告  甲○○原名余芷綾.
上列上訴人即被告因詐欺案件，不服本院刑事庭98年度桃簡字第
1823號，民國98年6 月30日第一審刑事簡易判決（聲請簡易判決
處刑案號：98年度偵字第10356 號），提起上訴，本院合議庭為
第二審判決如下：
    主  文
上訴駁回。
甲○○緩刑貳年。
    事  實
一、甲○○明知近年來以虛設、借用或買賣人頭帳戶之方式，供
    詐騙集團作為詐欺他人交付財物等不法用途多有所見，亦知
    金融機構帳戶一般人均可申請，並無設限制，且係個人理財
    之重要工具，關係個人財產、信用之表徵，應可預見將金融
    機構帳戶存摺、金融卡及密碼等資料提供予他人，可能供詐
    騙集團所用，仍基於幫助他人詐欺取財之未必故意，於民國
    98年4 月2 日下午1 時30分許，在桃園縣中壢市中壢監理站
    對面之公園處，將其所開立國泰世華商業銀行桃興分行帳號
    000-00-000000-0 號帳戶（下稱上開國泰世華銀行帳戶）之
    存摺影本、金融卡及密碼，交付某真實姓名、年籍均不詳，
    自稱「陳先生」之成年人，藉此幫助該成年人與其所屬之犯
    罪集團（下稱本案犯罪集團）達到其向他人詐取財物之目的
    。其後，本案犯罪集團所屬成員即基於意圖為自己不法所有
    之犯意聯絡，由某成年成員於98年4 月3 日下午6 時許，撥
    打電話予乙○○，並佯稱乙○○先前在MOMO購物台購物，因
    工作人員疏失，致每個月將自動扣款，需至ATM 操作始能取
    消云云，乙○○不疑有他而陷於錯誤，乃於98年4 月3 日下
    午6 時34分許，至桃園縣八德市○○路137 號「7-11便利商
    店」內，依指示操作ATM ，而將新臺幣（以下同）22,345元
    轉帳至上開國泰世華銀行帳戶中，上開款項並旋即遭本案犯
    罪集團成員提領一空。嗣因乙○○查覺有異，而報警處理，
    始循線查悉上情。
二、案經桃園縣政府警察局桃園分局報告臺灣桃園地方法院檢察
    署檢察官偵查後，聲請以簡易判決處刑。
    理  由
一、本案所引用之供述及非供述證據，經本院依法踐行調查證據
    程序，檢察官、被告均不爭執各該證據之證據能力，且亦查
    無依法應排除其證據能力之情形，是後述所引用證據之證據
    能力均無疑義，先予敘明。
二、上揭事實，業據被告甲○○於本院審理時坦承不諱（見本院
    簡上卷第37頁），且證人即被害人乙○○於警詢時就其遭人
    詐騙財物之情節指述綦詳，復有上開國泰世華銀行帳戶之開
    戶資料及存款對帳單各1 份、中國信託銀行自動櫃員機明細
    表1 紙在卷可稽，足認被告前開任意性之自白確與事實相符
    ，可以採信。本件事證明確，應依法論科。
三、按幫助犯之成立，主觀上行為人須有幫助故意，客觀上須有
    幫助行為，意即需對於犯罪與正犯有共同之認識，而以幫助
    之意思，對於正犯資以助力，而未參與實施犯罪之行為者而
    言。被告將其所開立之上開國泰世華銀行帳戶存摺影本、金
    融卡及密碼交付與本案犯罪集團成員供作詐騙被害人財物之
    用，顯係基於幫助他人詐取財物之犯意所為，屬刑法詐欺取
    財罪構成要件以外之行為，被告既以幫助他人犯罪之意思而
    參與犯罪構成要件以外之行為，是核被告所為，係犯刑法第
    30條第1 項前段、第339 條第1 項之幫助詐欺取財罪。又被
    告係基於幫助之犯意而為非屬詐欺取財犯行之構成要件行為
    ，為幫助犯，爰依刑法第30條第2 項之規定，按正犯之刑減
    輕之。原審以被告事證明確，對被告論罪科刑，經核認事用
    法及量刑均無不當，並無違誤；本件被告初雖否認幫助詐欺
    犯行提起上訴，其後於本院審理時既已坦認犯行，其上訴核
    無理由，應予駁回。
四、末查，被告前未曾受有期徒刑以上刑之宣告，有臺灣高等法
    院被告前案紀錄表1 份在卷可憑，其因一時失慮，偶罹刑典
    ，於本院審理時終能坦承犯行，且業已當庭賠償被害人乙○
    ○之部分損害，足認其確有悔悟之心，且被害人乙○○亦當
    庭表示願意原諒被告等語（見本院簡上卷第37頁），則被告
    經此刑之宣告後，應能知所警惕，而無再犯之虞，本院認其
    所受刑之宣告，以暫不執行為適當，併予宣告緩刑2 年，以
    啟自新。
據上論斷，應依刑事訴訟法第455 條之1 第1 項、第3 項、第36
8條，刑法第74條第1項第1款，判決如主文。
本案經檢察官周芝君到庭執行職務。
中    華    民    國    98    年    9     月    30    日
                刑事第十二庭  審判長法    官  魏于傑
                                    法    官  羅國鴻
                                    法    官  許雅婷
以上正本證明與原本無異。
不得上訴。
                                    書 記 官  吳玉蘭
中    華    民    國    98    年    10    月    1     日
附錄論罪科刑依據之法條：
中華民國刑法第339條
意圖為自己或第三人不法之所有，以詐術使人將本人或第三人之
物交付者，處5 年以下有期徒刑、拘役或科或併科1 千元以下罰
金。
以前項方法得財產上不法之利益或使第三人得之者，亦同。
前二項之未遂犯罰之。


司法院資訊處製作；財團法人民間司法改革基金會備份。
